【裁判字號】    97,訴,776
【裁判日期】    971231
【裁判案由】    恐嚇取財等
【裁判全文】
臺灣苗栗地方法院刑事判決               97年度訴字第776號
公  訴  人  臺灣苗栗地方法院檢察署檢察官
被      告  Ｔ○○
            戊○○
            Ｎ○○
上列被告因恐嚇取財等案件，經檢察官提起公訴（96年度偵字第
5378號），被告就被訴事實為有罪之陳述，經本院告知簡式審判
程序之旨，並聽取公訴人及被告之意見後，裁定以簡式審判程序
審理，判決如下：
    主  文
Ｔ○○共同犯恐嚇取財罪伍拾壹次，均累犯，各處有期徒刑柒月
，各減為有期徒刑參月拾伍日。應執行有期徒刑肆年。
戊○○幫助犯恐嚇取財罪，處有期徒刑陸月，如易科罰金，以新
臺幣壹仟元折算壹日，減為有期徒刑參月，如易科罰金，以新臺
幣壹仟元折算壹日。
Ｎ○○幫助犯恐嚇取財罪，處有期徒刑陸月，如易科罰金，以新
臺幣壹仟元折算壹日，減為有期徒刑參月，如易科罰金，以新臺
幣壹仟元折算壹日。
    犯罪事實及理由
一、犯罪事實及證據名稱：本件除將犯罪事實欄中「鍾淑賢」均
    更正為「Ｔ○○」；及於證據名稱增加被告Ｔ○○、戊○○
    及Ｎ○○3 人於本院審理中之自白外，餘均引用檢察官起訴
    書之記載（如附件）。
二、量刑之理由：
  (一)審酌被告Ｔ○○正值壯年，不思以正當途徑獲取金錢財物，
    竟竊取他人賽鴿，向鴿主（即被害人）勒贖，謀取不法所得
    ，惡性重大；另參酌其犯罪所生之危害、被害人失竊之鴿數
    及不法所得之多寡；又其素行不佳，然犯後已於本院坦承犯
    行，尚有悔意；並審諸被告之生活狀況、品行、智識程度、
    犯罪之動機、目的、手段等一切情狀，分別量處如主文所示
    之刑，以資儆懲。又被告Ｔ○○犯罪時間在96年4 月24日以
    前，所犯為刑法第346 條第1 項之罪，而各罪宣告之有期徒
    刑均未逾1 年6 月，合於減刑條件，爰併依中華民國96年罪
    犯減刑條例之規定減其刑期2 分之1 ，並定其應執行刑。
  (二)另審酌被告戊○○無前科紀錄，被告Ｎ○○5 年內未曾因故
    意犯罪受有期徒刑以上刑之宣告，此有臺灣高等法院被告前
    案紀錄表在卷可考，渠等素行尚佳。惟被告戊○○為貪圖小
    利，竟將存摺、提款卡與密碼等物交付不法恐嚇集團牟利，
    並幫助提領恐嚇所得款項，助長他人犯罪，非但增加被害人
    尋求救濟及治安機關查緝犯罪之困難，亦使不法恐嚇取財犯
    罪集團得以順利掩飾其恐嚇所得之財物，危害被害人財產安
    全及社會治安至鉅。被告Ｎ○○幫助提領恐嚇所得款項，助
    長擄鴿勒贖犯行猖獗。然犯後均已於本院坦承犯行，尚有悔
    意；併參酌被告之生活狀況、品行、智識程度、犯罪之動機
    、目的、手段、所生危害等一切情狀，爰分別量處如主文所
    示之刑，併諭知易科罰金之折算標準，以資儆懲。又被告戊
    ○○、Ｎ○○犯罪時間均在96年4 月24日以前，所犯為刑法
    第346 條第1 項之幫助犯，宣告之有期徒刑均未逾1 年6 月
    ，合於減刑條件，爰併依中華民國96年罪犯減刑條例之規定
    減其刑期2 分之1，並諭知易科罰金之折算標準。
三、應適用之法條：
  (一)刑事訴訟法第273 條之1 第1 項、第299 條第1 項前段、第
    310 條之2 、第454 條第1 、2 項。
  (二)刑法第320 條第1 項、第346 條第1 項、第28條、第30條、
    第55條、第47條第1 項、第41條第1 項前段、第51條第5 款
    、第2條第1項前段。
  (三)刑法施行法第1 條之1。
  (四)中華民國96年罪犯減刑條例第2 條第1 項第3 款、第7 條、
    第9條、第10條。
四、本判決係依刑事訴訟法第310 條之2 、第454 條第1 項製作
    ，依法僅記載當事人欄、主文、犯罪事實、證據名稱以及應
    適用之法條，其中犯罪事實及證據名稱部分，準用同法第45
    4 條第2 項規定，逕引用起訴書所載。
五、如不服本判決，應自判決送達之日起10日內，向本院提起上
    訴。
本案經檢察官黃棋安到庭執行職務。
中    華    民    國    97    年    12    月    31    日
                  刑事第一庭法  官  黃佩韻
以上正本證明與原本無異。
如不服本判決應於收受判決後10日內向本院提出上訴書狀，並應
應敘述具體理由。其未敘述上訴理由者，應於上訴期間屆滿後20
日內向本院補提理由書 (均須按他造當事人之人數附繕本)「 切
勿逕送上級法院」。告訴人或被害人如對本判決不服者，應具備
理由請求檢察官上訴，其上訴期間之計算係以檢察官收受判決正
本之日期為準。
                            書記官  巫  穎
中    華    民    國    97    年    12    月    31    日
附錄論罪科刑法條：
刑法第346條
意圖為自己或第三人不法之所有，以恐嚇使人將本人或第三人之
物交付者，處6 月以上5 年以下有期徒刑，得併科1 千元以下罰
金。
以前項方法得財產上不法之利益，或使第三人得之者，亦同。
前二項之未遂犯罰之。
附表：
編號  犯罪時間   被害人   鴿數    匯入帳戶    金額
 1.   95.3.26    Ｆ○○   2隻     戊○○      5500元
                                  郵局00000000000000號
 2.   96.3.26    Ｌ○○   1隻     同上帳號    1800元
 3.   96.3.26    魏錦佃   1隻     同上帳號    1800元
 4.   96.3.26    Ｈ○○   2隻     同上帳號    3600元
 5.   96.3.26    天○○   1隻     同上帳號    1800元
 6.   96.3.26    Ｐ○○   1隻     同上帳號    2000元
 7.   96.3.26    卯○○   1隻     同上帳號    2000元
 8.   96.3.26    Ｕ○○   1隻     同上帳號    1800元
 9.   96.3.26    亥○○   1隻     同上帳號    2000元
10.   96.3.26    Ｒ○○   1隻     同上帳號    1800元
11.   96.3.26    庚○○   1隻     同上帳號    1800元
12.   96.3.26    甲○○   1隻     同上帳號    1800元
13.   96.3.26    地○○   1隻     同上帳號    1800元
14.   96.3.26    癸○○   1隻     同上帳號    1800元
15.   96.3.26    丑○○   1隻     同上帳號    1800元
16.   96.3.26    丙○○   1隻     同上帳號    1800元
17.   96.3.26    Ａ○○   1隻     同上帳號    1800元
18.   96.3.26    Ｃ○○   1隻     同上帳號    1800元
19.   96.3.26    Ｂ○○   1隻     同上帳號    1500元
20.   96.3.26    宋曄睿   1隻     同上帳號    1800元
21.   96.3.26    Ｋ○○○ 1隻     同上帳號    1800元
22.   96.3.26    玄○○   2隻     同上帳號    5000元
23.   96.3.27    Ｑ○○   1隻     同上帳號    1500元
24.   96.3.28    宙○○   2隻     同上帳號    3600元
25.   96.3.28    酉○○   2隻     同上帳號    3500元
26.   96.3.28    宇○○   1隻     同上帳號    1800元
27.   96.3.28    申○○   1隻     同上帳號    1800元
28.   96.3.28    己○○   2隻     同上帳號    1800元
29    96.3.28    吳樑炯   2隻     同上帳號    5000元
30.   96.3.28    Ｅ○○   1隻     同上帳號    2000元
31.   96.3.28    丁○○   2隻     同上帳號    3000元
32.   96.3.28    Ｉ○○   2隻     同上帳號    3500元
33.   96.3.28    Ｓ○○   1隻     同上帳號    1500元
34.   96.3.28    辰○○   1隻     同上帳號    1800元
35.   96.4.02    陳楨瀛   1隻     未○○      1800元
                                  郵局000000000000號
36.   96.4.02    Ｊ○○   1隻     同上帳號    1800元
37.   96.4.02    子○○   1隻     同上帳號    1800元
38.   96.4.02    壬○○   1隻     同上帳號    1800元
39.   96.4.02    Ｐ○○   1隻     同上帳號    1800元
40.   96.4.02    寅○○   1隻     同上帳號    1800元
41.   96.4.02    戌○○   1隻     同上帳號    1800元
42.   96.4.02    Ｄ○○   2隻     同上帳號    3600元
43.   96.4.02    Ｇ○○   1隻     同上帳號    1800元
44.   96.4.02    Ｑ○○   1隻     同上帳號    1800元
45.   96.4.02    黃○○   1隻     同上帳號    1500元
46.   96.4.02    辛○○   1隻     同上帳號    1800元
47.   96.4.02    乙○○   1隻     同上帳號    1800元
48.   96.4.02    巳○○   1隻     同上帳號    2000元
49.   96.4.02    午○○   1隻     同上帳號    1500元
50.   96.4.02    Ｏ○○   1隻     同上帳號    1800元
51.   96.4.02    Ｍ○○   1隻     同上帳號    1000元
                       計61隻             計110600元


司法院資訊處製作；財團法人民間司法改革基金會備份。
